【裁判字號】    92,交抗,5
【裁判日期】    920114
【裁判案由】    聲明異議
【裁判全文】
臺灣高等法院臺南分院刑事裁定              九十二年度交抗字第五號     Ｃ
      抗  告  人
      即異議人    甲  ○  ○
右列抗告人因違反交通管理處罰條例案件，不服臺灣臺南地方法院中華民國九十一年
十二月六日所為裁定（九十一年度交聲字第四四四號）提起抗告，本院裁定如左：
      主      文
抗告駁回。
      理      由
一、抗告意旨略以：抗告人於同一路段，三分鐘內遭測速照相機拍兩張超速行駛照片
    ，經原處分機關舉發違規二次，惟既係違規於三分鐘內之同一路段，應視為同一
    事件，繳一張罰單即可，為此提起抗告，請求撤銷原裁定云云。
二、按汽車駕駛人，行車速度，超過規定之最高時速者，處新壹幣一千二百元以上、
    二千四百元以下之罰鍰；並記違規點數一點，道路交通管理處罰條例第四十條第
    一項、第六十三條第一項第一款分別定有明文。次按行車速度，依標誌或標線之
    規定，無標誌或標線者，在市區道路，時速不得超過五十公里，在郊外道路時速
    不得超過六十公里，但在未劃設車道線或行車分向線之道路，市區時速不得超過
    三十公里，郊外時速不得超過四十公里，道路交通安全規則第九十三條第一項、
    同項第一款亦定有明文。
三、經查：
（一）上開省道臺十九線路段限速六十公里等情，有臺南縣警察局九十一年十月一四
      日南縣警交字第０九一００五九六二六號函文敘明在卷，而抗告人甲○○係於
      九十一年八月三日下午二時三十五分許，駕駛ＳＸ─二三七一號自用小客車，
      沿省道臺十九線由北往南方向行駛（嘉義縣往臺南縣鹽水鎮），在行經前揭限
      速標誌時速六十公里臺南縣境內之臺十九線九十九公里路段時，以時速七十三
      公里超速行駛，復於當日下午二時三十八分許（警局函誤載為二十八分），沿
      該路段由南往北方向（臺南縣鹽水鎮往嘉義縣），經前開路段，以時速八十二
      公里超速行駛，來回二次超速行駛，均經警以雷達測速器測得並拍照後，以抗
      告人違規行為而逕行舉發等情，有照相式雷達測試儀所拍攝照片二紙、臺南縣
      警察局南縣警交字相第Ｍ00000000號及第Ｍ00000000號舉發
      違反道路交通管理事件通知單及臺南縣警察局前揭函文各一紙附卷可稽。再者
      執勤警員所用雷達測速儀，廠牌為ＣＡＴＳＯ，係２４．１２５ＧＨｚ（Ｋ─
      Ｂａｎｄ）照相式雷達測速儀，且該部照相式雷達測速器，亦經我國經濟部標
      準檢驗局，於九十一年三月二十九日檢定合格，有效期限至九十二年三月止等
      情，亦有臺南縣警察局九十一年十二月三日南縣警交字第０九一００七０四０
      七號函文函附之經濟部標準檢驗局九十一年三月二十九日雷達測速儀檢定合格
      證書影本一份存卷可佐，足見執勤警員所用雷達測速器應係準確可信。又依逕
      行舉發依據之照相式雷達測速儀所拍攝照片，右上方明顯呈現出當時抗告人行
      車速度分別為時速七十三公里及八十二公里，且抗告人對其有於上開時、地，
      來回二次超速行車行經該處之事實亦不爭執，顯均構成前揭道路交通管理處罰
      條例第四十條第一項應予處罰之情形。
（二）抗告人雖執前詞辯稱：二次超速違規行駛行為僅隔三分鐘，且在同一地點，僅
      能為一次處罰云云。惟按二以上違反道路交通管理之行為，應分別處罰，違反
      道路交通管理事件統一裁罰基準及處理細則第三條前段定有明文，抗告人二次
      超速行為雖地點相同、時間僅隔三分鐘許，然係來回行駛於相反車道，所為顯
      係二次違反交通管理行為，依前揭規定，自應分別處罰，原處分機關依法舉發
      並無不合。
四、本件事證明確，原處分機關依據道路交通管理處罰條例第四十條第一項規定，予
    以裁罰，並無不當，原審因而駁回抗告人聲明異議，於法亦無不合。抗告人指摘
    原裁定不當，為無理由，應予駁回。
據上論斷，應依道路交通事件處理辦法第二十六條，刑事訴訟法第四百十二條，裁定
如主文。
中    華    民    國      九十二      年      一      月      十四    日
                                  臺灣高等法院臺南分院刑事第一庭
                                      審判長法官  茆    臺    雲
                                            法官  蔡    長    林
                                            法官  李    文    福
右正本證明與原本無異。
不得再抗告。
                                      法院書記官  李    良    倩
中    華    民    國      九十二      年      一      月      十五      日


司法院資訊處製作；財團法人民間司法改革基金會備份。
